臺灣臺南地方法院民事裁定
109年度司字第39號
聲  請  人  黃雅雯  


相  對  人  三慶實業有限公司

臨時管理人  黃秝洋  
上列當事人間請求選任臨時管理人事件，本院裁定如下：
    主  文
選任黃秝洋為相對人三慶實業有限公司之臨時管理人。
聲請程序費用新臺幣壹仟元由聲請人負擔。 
    理  由
一、聲請意旨略以：相對人為有限公司，民國72年8月24日設立
    登記，僅設董事黃慶華一人，惟黃慶華經本院109年度監宣
    字第111號裁定受監護宣告，並指定黃秝洋為監護人。相對
    人無權占用聲請人所有坐落臺南市○○區○○○段00○號(含附屬
    建物)，經本院108年度訴字第1867號事件審理中。但相對人
    之唯一董事已無法行使董事職權，足以影響相對人之正常經
    營及應訴權利，致相對人權益有受損害之虞。聲請人為相對
    人之利害關係人，自有為其聲請選任臨時管理人之必要。又
    黃秝洋為黃慶華之子，近年來實際經營相對人之公司業務，
    亦為另案被告之一，由其擔任相對人之臨時管理人應屬適當
    ，請求選任黃秝洋為相對人之臨時管理人。
二、本院之判斷：
(一)按董事會不為或不能行使職權，致公司有受損害之虞時，法
    院因利害關係人或檢察官之聲請，得選任一人以上之臨時管
    理人，代行董事長及董事會之職權。但不得為不利於公司之
    行為。有無行為能力或限制行為能力者，不得充經理人，其
    已充任者，當然解任。第30條、第208條之1於有限公司之董
    事準用之，公司法第208條之1第1項、第30條、第108條第4 
    項定有明文。又按公司法第二百零八條之一所定選任臨時管
    理人事件，由利害關係人或檢察官向法院聲請。非訟事件法
    第183條第1項亦有明文。
(二)查：
　⒈聲請人主張其因遷讓房屋事件，對相對人、黃秝洋提起訴訟
    ，經本院以108年度訴字第1867號事件審理中，有本院調閱
    之上開卷宗可資查考，堪認定為真。又相對人為一人股東之
    有限公司，其董事及股東僅有黃慶華一人(前揭調閱之訴字
    卷第181頁)。黃慶華因腦病變，致不能為意思表示或受意思
    表示或辨識其意思表示之效果，經本院於109年3月31日以10
    9年度監宣字第111號民事裁定宣告為受監護宣告之人，由黃
    秝洋為其監護人確定(前揭卷第111頁)。黃慶華為相對人之
    唯一股東及董事。依公司法第108條第4項，董事與公司委任
    關係準用第30條第6款規定，因黃慶華為無行為能力人，其
    與相對人間董事之委任關係，當然解任。因此，相對人目前
    並無代表人，亦堪認定。
　⒉又聲請人主張其與相對人目前有上開民事事件於本院繫屬中
    ，相對人現無代表人，無從應訴，亦無法為公司業務之經營
    ，致相對人有受損害之虞，已有上開卷證可供佐證，是聲請
    人以利害關係人之身分，請求為相對人選任臨時管理人，自
    有依據。又黃秝洋為黃慶華之子及監護人，目前實際經營相
    對人之公司運作(前揭卷第32頁)，對於相對人之公司業務應
    屬熟稔；又黃秝洋雖為該另案被告之一，但依卷證內容衡之
    ，其與相對人間就該案之主張、攻防、答辯，並無共同被告
    間之內部利益或利害衝突，其應可為相對人之利益，而應訴
    之。綜此，由黃秝洋擔任相對人之臨時管理人，應屬適洽。
(三)綜上，兩造現因另案遷讓房屋事件涉訟，聲請人確為本件之
    利害關係人，揆諸首揭規定，聲請人請求為相對人選任臨時
    管理人，為有理由，應予准許。本院審酌黃秝洋為相對人之
    子及監護人，現實際負責相對人營運，熟悉相對人業務運作
    ，由其擔任相對人之臨時管理人，應屬適當，爰依法選任之
    。
三、依非訟事件法第21條第2項、第24條第1項，民事訴訟法第95
    條、第78條，裁定如主文。
中　　華　　民　　國　　109 　年　　12　　月　　29　　日
                  民事第五庭    法  官　盧亨龍
以上正本係照原本作成。
如對本裁定抗告須於裁定送達後10日內向本院提出抗告狀，並繳
納抗告費新臺幣1,000元（須附具繕本）。
中　　華　　民　　國　　109 　年　　12　　月　　29　　日
                                書記官  謝婷婷